【裁判字號】    89,訴,2550
【裁判日期】    891127
【裁判案由】    毒品危害防制條例
【裁判全文】
臺灣臺中地方法院刑事判決                        八十九年度訴字第二五五號
    被      告  甲○○
右列被告因毒品危害防制條例案件，經檢察官提起公訴（八十九年度毒偵字第六二九
二號），本院判決如左：
    主  文
甲○○施用第一級毒品，累犯，處有期徒刑捌月。又施用第二級毒品，累犯，處有期
徒刑捌月。扣案之安非他命壹包（毛重二．三公克），沒收銷燬之。有期徒刑部分應
執行有期徒刑壹年貳月。
    事  實
一、甲○○於民國八十三年間因違反麻醉藥品管理條例案件，經本院判處有期徒刑七
    月，於八十七年九月二十六日執行期滿而執行完畢，復因施用毒品案件，經依本
    院八十八年度毒聲字第三五０號裁定送觀察、勒戒後，認無繼續施用毒品傾向，
    由臺灣台中地方法院檢察署檢察官於八十八年三月二十一日以八十八年度偵字第
    一四七０號不起訴處分確定。其又於八十九年九月二十九日，在台中市○○路○
    段一二一號十一樓之三，將安非他命置於錫箔紙上，於其下以火燒烤生煙之方式
    ，施用第二級毒品安非他命一次，並於八十九年九月二十九日前三日內某時，在
    台中地區，以不詳方法施用第一級毒品海洛因一次。嗣於八十九年九月二十九日
    上午九時三十分許，在台中市○○路○段一二一號十一樓之三為警查獲，並扣得
    安非他命一包（毛重二．三公克）。經依本院以八十九年度毒聲字第五八七九號
    裁定送觀察、勒戒後，經評定後認有繼續施用毒品傾向。
二、案經台中市警察局移送臺灣臺中地方法院檢察署檢察官偵查起訴。
    理  由
一、訊據被告甲○○對於右揭時地施用安非他命等事實坦承不諱，惟否認有何施用海
    洛英犯行，辯稱：伊並未用海洛因云云。經查被告於八十九年九月二十九日經警
    查獲移送檢察官時採集尿液檢驗結果，呈嗎啡及甲基安非他命陽性反應，有台中
    醫院尿檢驗報告單附卷可稽，而一般施打毒品（或麻醉藥品），八小時內約有百
    分之八十量於尿中排出，二十四小時後剩餘量之百分之九十再排出，七十二小時
    後仍有微量排出，而因人體代謝差異（即成癮者），其代謝時間慢，故於一百二
    十小時內，利用較具公信力之儀器（如氣相層析質譜議），仍可能被檢測出，有
    憲兵司令部八十年五月七日（八十）鑑驗字第一七四六號函可考。此外復有安非
    他命一包（毛重二．三公克）扣案可證。又被告前因施用毒品案件，經本院以八
    十八年度毒聲字第三五０號裁定送觀察勒戒，認無繼續施用毒品傾向，經台灣台
    中地方法院檢察署檢察官於八十八年三月二十一日以八十八年度偵字第一四七０
    號不起訴處分確定，有不起訴處分書及臺灣台中地方法院檢察署刑案查註紀錄表
    附卷可按，其再犯本件施用毒品案件，經本院以八十九年度毒聲字第五八七九號
    送觀察勒戒後，認有繼續施用毒品傾向，有臺灣台中看守所八十九年十月十二日
    （89）中所正總字第一八六六號函附卷可考，被告所辯，係卸責之詞，不足採信
    ，其犯行堪以認定。
二、核被告所為，係犯毒品危害防制條例第十條第一、二項之施用第一級、第二級毒
    品罪。被告施用毒品海洛因、安非他命而持有海洛因、安非他命之低度行為應為
    施用之高度行為所吸收，不另論罪。所犯上開二罪之間，犯意各別，行為互殊，
    應分論併罰。被告於八十三年間因違反麻醉藥品管理條例案件，經本院判處有期
    徒刑七月，於八十七年九月二十六日執行期滿而執行完畢，有臺灣台中地方法院
    檢察署刑案資料查註紀錄表及臺灣高等法院被告全國前案紀錄表各一份附卷可按
    ，其受有期徒刑執行完畢後五年以內再犯有期徒刑以上之本案各罪，為累犯，各
    依法加重其刑。爰審酌被告坦承施用安非他命犯行，否認施用海洛因犯行，未見
    悔意，其無視政府對毒品之嚴懲，惟施用毒品係自傷行為，犯後態度良好等一切
    情狀，各量處如主文所示之刑，並定其應執行刑。扣案之安非他命一包（毛重計
    二．三公克）為毒品，應依毒品危害防制條例第十八條第一項前段之規定，不問
    何人所有，宣告沒收銷燬之。
據上論斷，應依刑事訴訟法第二百九十九條第一項前段，毒品危害防制條例第十條第
一項、第二項、第十八條第一項前段、第二十條第三項，刑法十一條前段、第四十七
條、五十一條第五款，判決如主文。
中      華      民      國      八十九      年    十一    月    二十七  日
                                        法  官  林郁婷
右正本證明與原本無異。
如不服本判決，應於送達後十日內向本院提出上訴狀 （須附繕本） ，上訴於台灣高
等法院台中分院。
                                        書記官
中      華      民      國      八十九      年    十一    月    二十七  日
附錄論罪科刑法條
毒品危害防制條例第十條
施用第一級毒品者，處六月以上五年以下有期徒刑。
施用第二級毒品者，處三年以下有期徒刑。


司法院資訊處製作；財團法人民間司法改革基金會備份。
